【裁判字號】    91,訴,1667
【裁判日期】    920226
【裁判案由】    毒品危害防制條例
【裁判全文】
臺灣板橋地方法院刑事判決                        九十一年度訴字第一六六七號
    公  訴  人  臺灣板橋地方法院檢察署檢察官
    被      告  甲○○
右列被告因違反毒品危害防制條例案件，經檢察官提起公訴（九十一年度毒偵字第一
二０二號），暨移
    主  文
甲○○連續施用第一級毒品，累犯，處有期徒刑捌月，扣案之毒品海洛因壹包（驗餘
淨重零點零貳公克）沒收銷燬之；又連續施用第二級毒品，累犯，處有期徒刑伍月。
應執行有期徒刑壹年，扣案之毒品海洛因壹包（驗餘淨重零點零貳公克）沒收銷燬之
。
    事  實
一、甲○○於民國八十六年間因違反麻醉藥品管理條例案件，經台灣高雄地方法院於
    八十六年五月三十日以八十六年度易字第二八六０號判處有期徒刑四月，如易科
    罰金，以三百元折算一日，並於八十六年九月二十七日執行完畢。又於八十七年
    間因施用第一級、第二級毒品案件，經台灣高雄地方法院以八十七年度毒聲字第
    二二八三號裁定令入觀察勒戒處所執行觀察、勒戒後，認有繼續施用毒品之傾向
    ，又以八十七年度毒聲字第二八二二號裁定令入戒治處所施以強制戒治一年，自
    八十七年十月二十一日送台灣屏東戒治所強制戒治滿三月後，其成效經評定合格
    ，復於八十八年二月二十二日裁定停止戒治，所餘期間付保護管束。嗣於保護管
    束期間因未按時報到接受觀護人採尿檢驗，違反保護管束情節重大，於八十八年
    八月三十日經台灣高雄地方法院撤銷停止戒治，令再入戒治處所施以強制戒治，
    於八十九年四月二十六日強制戒治期滿，經台灣高雄地方法院於九十年二月二十
    日以八十七年度訴字第一三七七號判決免刑，並於九十年三月二十六日確定（一
    犯；另台灣高雄地方法院檢察署檢察官就期間所涉案件，於九十年三月二十六日
    以九十年度戒毒偵字第四一四號不起訴處分，因與前揭八十七年度訴字第一三七
    七號免刑判決，均係以台灣高雄地方法院八十七年度毒聲字第二八二二號裁定施
    以強制戒治，屬同一案件，不另論施用毒品犯次），猶不知悔改。
二、其明知毒品危害防制條例業經總統於八十七年五月二十日以華總（一）字第八七
    ○○○九九八六○號令修正公布，於同年五月二十二日生效，依該條例第二條第
    二項第一款、第二款之規定，將海洛英列為第一級毒品管理，安非他命列為第二
    級毒品管理，不得非法持有及施用。詎甲○○竟基於施用第一級毒品海洛因之概
    括犯意，自前揭免刑判決確定後五年內之九十年八月十四日下午二時三十分許起
    （起訴書略載為八月十四日為警採尿前二十六小內某時），至九十一年十一月六
    日上午十一時許止，連續在台北縣板橋市○○路○段六十九巷七號三樓、高雄縣
    林園鄉○○村○○路一九六號，及高雄縣林園鄉○○村○○路○段六十二號前，
    以將毒品海洛因摻入香菸中再點燃吸聞之方式，非法施用第一級毒品海洛因，約
    三、四天一次。又另行起意，自九十年八月十四日下午二時三十分許起（起訴書
    略載為八月十四日為警採尿前九十六小內某時），至九十一年十一月六日上午十
    一時許止，連續在上址以將安非他命置於吸食器內再點火加熱燒烤產生白煙吸聞
    之方式，非法施用第二級毒品安非他命，約三、四天一次。嗣於九十年八月十四
    日下午三時許，在台北縣板橋市○○路○段六十九巷七號三樓為警查獲。又於九
    十一年十一月六日下午二時三十分許，在高雄縣林園鄉○○村○○路○段六十二
    號前為警查獲，並扣得其所有供施用之第一級毒品海洛英一包（扣案淨重０．二
    公克，經取樣０．一八公克檢驗用罄，餘淨重０．０二公克）。
三、案經台北市政府警察局信義分局移送台灣板橋地方法院檢察署檢察官偵查起訴，
    暨高雄縣政府警察局林園分局報請台灣高雄地方法院檢察署檢察官偵查後，呈請
    台灣高等法院檢察署檢察長令轉台灣板橋地方法院檢察署檢察官移請本院併案審
    理。
    理  由
一、訊據被告甲○○對於右揭時地，施用第一級毒品海洛因、第二級毒品安非他命之
    犯罪事實，於本院審理中坦承不諱；又被告之尿液經送鑑定，亦呈海洛因代謝物
    嗎啡及安非他命陽性反應，有台北市立療養院九十年八月二十日煙毒尿檢驗報告
    書（檢體編號：九０六一四號）、國防部憲兵司令部刑事鑑識中心九十一年十月
    二十八日（九一）綱得字第一四二八六號鑑驗通知書、高雄縣政府衛生局九十一
    年十一月十二日（九一）煙檢字第一八七一號（檢體編號二三二號）煙毒尿液檢
    驗成績書各一紙在卷可稽。另扣案之白色粉末經送法務部調查局鑑定，確為第一
    級毒品海洛英無誤，亦有該局九十一年十二月三日調科壹字第二二００一四三八
    六號鑑定通知書一紙附卷可按。另被告於八十七年間因施用第一級、第二級毒品
    案件，經台灣高雄地方法院以八十七年度毒聲字第二八二二號裁定令入戒治處所
    施以強制戒治期滿後，由該院於九十年二月二十日以八十七年度訴字第一三七七
    號判決免刑，並於九十年三月二十六日確定，有上開裁定書、判決書各一件在卷
    可憑，其係再犯，事證明確，被告犯行洵堪認定，應依法論科。
二、按施用毒品，經觀察、勒戒後，有繼續施用毒品之傾向，經檢察官聲請法院裁定
    令入戒治處所施以強制戒治，五年內再犯毒品危害防制條例第十條施用毒品罪，
    除應由法院裁定入戒治處所施以強制戒治外，並應進入審理程序審判，毒品危害
    防制條例第二十三條第二項定有明文；核被告所為，係犯毒品危害防制條例第十
    條第一項之施用第一級毒品海洛因罪，及同條第二項之施用第二級毒品安非他命
    罪。其施用第一級毒品海洛因前後持有海洛因，施用第二級毒品安非他命前持有
    安非他命之低度行為，均應為施用海洛因、安非他命之高度行為所吸收，不另論
    罪。被告先後多次施用第一級毒品海洛因、第二級毒品安非他命之犯行，均時間
    緊接，犯罪構成要件相同，顯均係基於概括犯意為之，為連續犯，應各依刑法第
    五十六條之規定以一罪論，並加重其刑。又被告於八十六年間因違反麻醉藥品管
    理條例案件，經台灣高雄地方法院判處有期徒刑四月，如易科罰金，以三百元折
    算一日，並於八十六年九月二十七日執行完畢，有台灣高等法院被告全國前案記
    錄表、台灣高等法院檢察署刑案記錄簡復表各一紙附卷可稽，其於有期徒刑執行
    完畢後，五年以內再犯本件有期徒刑以上之刑之罪，均為累犯，應各依刑法第四
    十七條規定加重其刑，並遞加之。其所犯前開二罪間，犯意各別，構成要件互殊
    ，應分論併罰。又公訴人雖僅起訴被告於九十年八月十四日為警採尿前二十六小
    時及九十六小時內某時，施用第一級毒品海洛因、第二級毒品安非他命之犯行，
    未起訴其自上開時日起至九十一年十一月六日上午十一時許止，連續施用第一級
    毒品海洛因、第二級毒品安非他命之犯行，惟被告此部分未據起訴之犯罪事實，
    業據檢察官移送併辦，且與已起訴之犯罪事實間，屬連續犯裁判上一罪，有不可
    分之關係，為起訴效力所及，本院自應併予審理。爰審酌被告犯罪之動機、目的
    、手段，犯罪所生之危害，施用之時間，犯罪後坦承犯行，態度尚稱良好，及已
    在台灣台北戒治所強制戒治中等一切情狀，分別量處如主文所示之刑，並定其應
    執行之刑，以資儆懲。
三、扣案之海洛因一包（扣案淨重０．二公克，經取樣０．一八公克檢驗用罄，餘０
    ．０二公克），係第一級毒品，應依毒品危害防制條例第十八條第一項前段之規
    定，宣告沒收銷燬之。另取樣之海洛因０．一八公克，因檢驗用罄而滅失，爰不
    另為沒收銷燬之諭知，附此敘明。
據上論斷，應依刑事訴訟法第二百九十九條第一項前段，毒品危害防制條例第十條第
一項、第二項、第十八條第一項前段，刑法第十一條前段、第五十六條、第四十七條
、第五十一條第五款，判決如主文。
本案經檢察官許景森到庭執行職務。
中      華      民      國    九十二    年      二      月  二十六    日
                                      臺灣板橋地方法院刑事第三庭
                                          法  官  鄭  水  銓
右正本證明與原本無異。
如不服本判決，應於判決送達後十日內，向本院提出上訴狀。
                                          書記官  謝  明  倫
中      華      民      國    九十二    年      二      月    二十七    日
附錄本案論罪科刑法條全文：
毒品危害防制條例第十條：
施用第一級毒品者，處六月以上五年以下有期徒刑。
施用第二級毒品者，處三年以下有期徒刑。


司法院資訊處製作；財團法人民間司法改革基金會備份。
